YEISON VILLANUEVA

ASESOR TRIBUTARIO Y FINANICIERO

CONTACTO

(571) 934 9165
YEISON.VILLANUEVA@VYFCONSULTORES.COM
WWW.VYFCONSLTORES.COM
AV CARRERA 7 NO. 80 - 49
MIEMBRO DE V & F CONSULTORES SAS

PERFIL

Contador Público. Magister en derecho Internacional con énfasis en Tributación Internacional, de la Universidad de Barcelona – España, especialista en Gerencia y Administración Tributaria de la universidad Externado de Colombia, experto en Normas Internacionales de Información Financiera y Contable (NIIF) y certificado ante el instituto de contadores de Inglaterra y Gales (ICAEW).

EXPERIENCIA

SOCIO ASESOR TRIBUTARIO

V & F CONSULTORES SAS | ENE 2014 - ACTUALMENTE

- Asesor Tributario de multinacionales, con filiales en Estados Unidos, Argentina, España, Costa Rica, Chile, Ecuador, Perú y Colombia.
- He manejado departamentos contables y revisorías fiscales, de compañías dedicadas a realizar servicios logísticos, servicios de salud, servicios de transporte de carga y pasajeros, empresas productoras (Manejo de costos de producción), empresas distribuidoras, comercializadoras, editoriales y compañías sin ánimo de lucro.

JEFE DE IMPUESTOS

GRUPO TELEVISA | NOV 2008 - JULIO 2014

- Solicitudes de devolución de impuestos nacionales.
- Elaboración de declaraciones tributarias nacionales y municipales
- Conceptos tributarios y elaboración de respuestas a emplazamientos, requerimientos y actos administrativos nacionales y municipales. Asesoría Tributaria.
- Capacitación al personal en reformas tributarias.

FORMACIÓN ACADEMICA

MAGISTER EN DERECHO INTERNACIONAL CON ÉNFASIS EN TRIBUTACIÓN INTERNACIONAL

UNIVERSIDAD DE BARCELONA | 2017 - 2018 ESPAÑA

ESPECIALISTA EN GERENCIA Y ADMINISTRACIÓN TRIBUTARIA

UNIVERSIDAD EXTERNADO | 2013 - 2014 COLOMBIA

OTROS ESTUDIOS

CERTIFICACIÓN NORMAS INTERNACIONALES DE INFORMACIÓN FINANCIERA (NIIF)

INSTITUTE OF CHARTERED ACCOUNTANTS | 2016 IN ENGLAND AND WALES (ICAEW).

HABILIDADES

- Gestión de Proyectos
- Análisis de procesos
- Análisis financiero
- Investigación de mercado
- Interpretación NIIF
- Manejo de Personal